臺灣高雄地方法院民事裁定　　　　　　　96年度財管字第12號
聲　請　人　高雄市政府
法定代理人　乙○
非訟代理人　高雄銀行營業部國宅科劉政隘
上聲請人聲請指定被繼承人甲○○之遺產管理人事件，本院裁定
如下：
    主      文
選任余景登律師為被繼承人甲○○（男，民國○○年○ 月○ 日生，
民國92年5 月3 日死亡，身分證統一編號：Ｚ000000000號）之遺
產管理人。
程序費用新臺幣壹仟元由被繼承人甲○○之遺產負擔。
    理      由
一、按繼承開始時，繼承人之有無不明者，由親屬會議於一個月
    內選定遺產管理人，並將繼承開始及選定遺產管理人之事由
    ，向法院報明；無親屬會議或親屬會議未於前條所定期限內
    選定遺產管理人者，利害關係人或檢察官，得聲請法院選任
    遺產管理人，並由法院依前項規定為公示催告，民法第1177
    條、第1178條第2項分別定有明文。
二、本件聲請意旨略以：被繼承人甲○○（男，民國○○年○ 月○
    日生，民國92年5 月3 日死亡，身分證統一編號：Ｚ0000000
    00號）生前積欠聲請人貸款尚未清償完畢即亡故，且其法定
    繼承人均拋棄繼承，亦未依民法第1178條第2 項選任遺產管
    理人，致聲請人之債權無法行使，為此依非訟事件法第149
    條第1 項前段之規定提起本件聲請，請求選任聲請人王炯荼
    律師擔任甲○○之遺產管理人等語。
三、查聲請人主張之前揭事實，業據其提出本院執行處通知1 份
    、債權文件2份，被繼承人繼承系統表各1 份為證，且被繼承
    人甲○○確已於民國92年5月3日死亡，其繼承人宋陳成桃、
    宋曉娟、宋曉雲、宋永壽等人均已拋棄繼承，業據本院依職
    權調閱本院92年度繼字第660號、736 號拋棄繼承事件卷宗核
    閱無訛，堪信屬實，是甲○○之遺產繼承人既均已拋棄繼承
    ，親屬會議亦無指定遺產管理人，揆諸首揭法條規定與前開
    說明，聲請人既為甲○○之債權人，自有利害關係，其向本
    院聲請指定遺產管理人，自屬有據。
四、本院審酌甲○○之繼承人既均已拋棄繼承，於法律上已無義
    務就甲○○之遺產再為管理，又王炯荼律師為聲請人委任高
    雄銀行辦理國民住宅業務之法律顧問，與聲請人有業務上利
    害關係，不適合擔任甲○○遺產之管理人。本院另審酌具律
    師身分之人，受有法律之專業訓練，嫻熟公示催告、強制執
    行等相關法律程序，且對於遺產管理人依法應盡之管理職責
    ，當較一般未受法學訓練之民眾更為明瞭，是如將甲○○之
    遺產交由律師管理，應有利於處理後續之遺產問題，亦利
    於債權人債權之實現，且律師之行止均受有律師法之規範，
    其執行遺產管理人之職務更能公正適法，應適於擔任遺產管
    理人職務，而余景登律師學有專長，多年來從事律師工作，
    且係高雄律師公會登記願意擔任遺產管理人之人員，此有該
    公會登錄律師願意擔任遺產管理人名單1 份在卷足稽，核其
    學識及專業經驗，應能勝任遺產管理人職務，誠為妥適人選
    。從而選任余景登律師擔任本件被繼承人甲○○之遺產管理
    人，負責處理有關被繼承人之遺產遺債事宜。
五、依非訟事件法第157條、第24條第1項，裁定如主文。
中　　華　　民　　國　　96　　年　　6 　　月　　29 　　日
                        臺灣高雄地方法院家事法庭
                            家事庭法  官  吳文婷
上為正本係照原本作成。
如對本裁定抗告須於裁定送達後10日內向本院提出抗告狀
中　　華　　民　　國　　96　　年　　7 　　月　　5 　　日
                                  書記官　黃進遠
